public_html/app/tools/lang/data/dict-vec-xpi/dictionaries/vec.aff
FLAG UTF-8
SFX A erlumar arlumaroni/M erlumar
SFX A erlumar arlumaronse erlumar
SFX A erlumar arlumarà/JLNR erlumar
SFX A erlumar arlumaràe/R erlumar
SFX A erlumar arlumarè/JL erlumar
SFX A erlumar arlumarèmi/K erlumar
SFX A erlumar arlumaré/P erlumar
SFX A erlumar arlumarémoi/M erlumar
SFX A erlumar arlumarésimo/L erlumar
SFX A erlumar arlumarésimoi/M erlumar
SFX A erlumar arlumaréu/Q erlumar
SFX A erlumar arlumaría/JLNR erlumar
SFX A erlumar arlumaríami/K erlumar
SFX A erlumar arlumaríatu/O erlumar
SFX A erlumar arlumaríe/JLR erlumar
SFX A erlumar arlumaríelo/S erlumar
SFX A erlumar arlumaríemi/K erlumar
SFX A erlumar arlumarò/JL erlumar
SFX A erlumar arlumaròmi/K erlumar
SFX A erlumar arlumase/I erlumar
SFX A erlumar arlumasi erlumar
SFX A erlumar arlumasta/I erlumar
SFX A erlumar arlumaste/I erlumar
SFX A erlumar arlumasti/I erlumar
SFX A erlumar arlumasto/I erlumar
SFX A erlumar arlumava/JLPR erlumar
SFX A erlumar arlumave/JL erlumar
SFX A erlumar arlumavi/NP erlumar
SFX A erlumar arlumavo/JL erlumar
SFX A erlumar arlume/IJLR erlumar
SFX A erlumar arlumede erlumar
SFX A erlumar arlumege erlumar
SFX A erlumar arlumemo/L erlumar
SFX A erlumar arlumen/L erlumar
SFX A erlumar arlumendo/E erlumar
SFX A erlumar arlumene erlumar
SFX A erlumar arlumeni/M erlumar
SFX A erlumar arlumense erlumar
SFX A erlumar arlumese/I erlumar
SFX A erlumar arlumesi erlumar
SFX A erlumar arlumesta/I erlumar
SFX A erlumar arlumeste/I erlumar
SFX A erlumar arlumesti/I erlumar
SFX A erlumar arlumesto/I erlumar
SFX A erlumar arlumeva/JLPR erlumar
SFX A erlumar arlumeve/JL erlumar
SFX A erlumar arlumevi/NP erlumar
SFX A erlumar arlumevo/JL erlumar
SFX A erlumar arlumi/N erlumar
SFX A erlumar arlumion/L erlumar
SFX A erlumar arlumione erlumar
SFX A erlumar arlumioni/M erlumar
SFX A erlumar arlumionse erlumar
SFX A erlumar arlumisen/L erlumar
SFX A erlumar arlumisene erlumar
SFX A erlumar arlumiseni/M erlumar
SFX A erlumar arlumisense erlumar
SFX A erlumar arlumision/L erlumar
SFX A erlumar arlumisione erlumar
SFX A erlumar arlumisioni/M erlumar
SFX A erlumar arlumisionse erlumar
SFX A erlumar arlumisié/P erlumar
SFX A erlumar arlumisiéde/P erlumar
SFX A erlumar arlumisiége/P erlumar
SFX A erlumar arlumison/L erlumar
SFX A erlumar arlumisone erlumar
SFX A erlumar arlumisoni/M erlumar
SFX A erlumar arlumisonse erlumar
SFX A erlumar arlumiven/L erlumar
SFX A erlumar arlumiveni/M erlumar
SFX A erlumar arlumivense erlumar
SFX A erlumar arlumivion/L erlumar
SFX A erlumar arlumivioni/M erlumar
SFX A erlumar arlumivionse erlumar
SFX A erlumar arlumivié/P erlumar
SFX A erlumar arlumiviéu/Q erlumar
SFX A erlumar arlumivon/L erlumar
SFX A erlumar arlumivoni/M erlumar
SFX A erlumar arlumivonse erlumar
SFX A erlumar arlumié/P erlumar
SFX A erlumar arlumiéde/P erlumar
SFX A erlumar arlumiége/P erlumar
SFX A erlumar arlumiéu/Q erlumar
SFX A erlumar arlumo/JL erlumar
SFX A erlumar arlumon/L erlumar
SFX A erlumar arlumone erlumar
SFX A erlumar arlumoni/M erlumar
SFX A erlumar arlumonse erlumar
SFX A erlumar arlumà/ erlumar
SFX A erlumar arlumàa/JLPR erlumar
SFX A erlumar arlumàami/K erlumar
SFX A erlumar arlumàau/Q erlumar
SFX A erlumar arlumàe/JL erlumar
SFX A erlumar arlumàelo/S erlumar
SFX A erlumar arlumàemi/K erlumar
SFX A erlumar arlumài/NP erlumar
SFX A erlumar arlumàimo/L erlumar
SFX A erlumar arlumàimoi/M erlumar
SFX A erlumar arlumàitu/O erlumar
SFX A erlumar arlumàndome/G erlumar
SFX A erlumar arlumàndomene/G erlumar
SFX A erlumar arlumào/JL erlumar
SFX A erlumar arlumàomi/K erlumar
SFX A erlumar arlumàrmene/G erlumar
SFX A erlumar arlumàsimo erlumar
SFX A erlumar arlumàvami/K erlumar
SFX A erlumar arlumàvau/Q erlumar
SFX A erlumar arlumàvelo/S erlumar
SFX A erlumar arlumàvemi/K erlumar
SFX A erlumar arlumàvimo/L erlumar
SFX A erlumar arlumàvimoi/M erlumar
SFX A erlumar arlumàvitu/O erlumar
SFX A erlumar arlumàvomi/K erlumar
SFX A erlumar arlumè/FP erlumar
SFX A erlumar arlumème/H erlumar
SFX A erlumar arlumèu/Q erlumar
SFX A erlumar arlumé/FP erlumar
SFX A erlumar arluméa/JLPR erlumar
SFX A erlumar arluméami/K erlumar
SFX A erlumar arluméau/Q erlumar
SFX A erlumar arlumée/JL erlumar
SFX A erlumar arluméelo/S erlumar
SFX A erlumar arluméemi/K erlumar
SFX A erlumar arluméi/NP erlumar
SFX A erlumar arluméimo/L erlumar
SFX A erlumar arluméimoi/M erlumar
SFX A erlumar arluméitu/O erlumar
SFX A erlumar arlumémoi/M erlumar
SFX A erlumar arluméndome/G erlumar
SFX A erlumar arluméndomene/G erlumar
SFX A erlumar arluméo/JL erlumar
SFX A erlumar arluméomi/K erlumar
SFX A erlumar arlumésimo erlumar
SFX A erlumar arluméu/Q erlumar
SFX A erlumar arlumévami/K erlumar
SFX A erlumar arlumévau/Q erlumar
SFX A erlumar arlumévelo/S erlumar
SFX A erlumar arlumévemi/K erlumar
SFX A erlumar arlumévimo/L erlumar
SFX A erlumar arlumévimoi/M erlumar
SFX A erlumar arlumévitu/O erlumar
SFX A erlumar arlumévomi/K erlumar
SFX A erlumar arlúmelo/S erlumar
SFX A erlumar arlúmeme/H erlumar
SFX A erlumar arlúmemi/K erlumar
SFX A erlumar arlúmitu/O erlumar
SFX A erlumar arlúmomi/K erlumar
SFX A erlustrar arlustra/FR erlustrar
SFX A erlustrar arlustrada erlustrar
SFX A erlustrar arlustrade erlustrar
SFX A erlustrar arlustradi erlustrar
SFX A erlustrar arlustrado erlustrar
SFX A erlustrar arlustrando/E erlustrar
SFX A erlustrar arlustrante/ erlustrar
SFX A erlustrar arlustrar/E erlustrar
SFX A erlustrar arlustraralo/S erlustrar
SFX A erlustrar arlustrarami/K erlustrar
SFX A erlustrar arlustraratu/O erlustrar
SFX A erlustrar arlustrarave/RT erlustrar
SFX A erlustrar arlustrare erlustrar
SFX A erlustrar arlustraremo/L erlustrar
SFX A erlustrar arlustraren/L erlustrar
SFX A erlustrar arlustrareni/M erlustrar
SFX A erlustrar arlustrarense erlustrar
SFX A erlustrar arlustraresi/P erlustrar
SFX A erlustrar arlustraresiu/Q erlustrar
SFX A erlustrar arlustrarion/L erlustrar
SFX A erlustrar arlustrarioni/M erlustrar
SFX A erlustrar arlustrarionse erlustrar
SFX A erlustrar arlustrarisen/L erlustrar
SFX A erlustrar arlustrariseni/M erlustrar
SFX A erlustrar arlustrarisense erlustrar
SFX A erlustrar arlustrarision/L erlustrar
SFX A erlustrar arlustrarisioni/M erlustrar
SFX A erlustrar arlustrarisionse erlustrar
SFX A erlustrar arlustrarisié/P erlustrar
SFX A erlustrar arlustrarisiéu/Q erlustrar
SFX A erlustrar arlustrarison/L erlustrar
SFX A erlustrar arlustrarisoni/M erlustrar
SFX A erlustrar arlustrarisonse erlustrar
SFX A erlustrar arlustrarié/P erlustrar
SFX A erlustrar arlustrariéu/Q erlustrar
SFX A erlustrar arlustrarme/G erlustrar
SFX A erlustrar arlustraron/L erlustrar
SFX A erlustrar arlustraroni/M erlustrar
SFX A erlustrar arlustraronse erlustrar
SFX A erlustrar arlustrarà/JLNR erlustrar
SFX A erlustrar arlustraràe/R erlustrar
SFX A erlustrar arlustrarè/JL erlustrar
SFX A erlustrar arlustrarèmi/K erlustrar
SFX A erlustrar arlustraré/P erlustrar
SFX A erlustrar arlustrarémoi/M erlustrar
SFX A erlustrar arlustrarésimo/L erlustrar
SFX A erlustrar arlustrarésimoi/M erlustrar
SFX A erlustrar arlustraréu/Q erlustrar
SFX A erlustrar arlustraría/JLNR erlustrar
SFX A erlustrar arlustraríami/K erlustrar
SFX A erlustrar arlustraríatu/O erlustrar
SFX A erlustrar arlustraríe/JLR erlustrar
SFX A erlustrar arlustraríelo/S erlustrar
SFX A erlustrar arlustraríemi/K erlustrar
SFX A erlustrar arlustrarò/JL erlustrar
SFX A erlustrar arlustraròmi/K erlustrar
SFX A erlustrar arlustrase/I erlustrar
SFX A erlustrar arlustrasi erlustrar
SFX A erlustrar arlustrasta/I erlustrar
SFX A erlustrar arlustraste/I erlustrar
SFX A erlustrar arlustrasti/I erlustrar
SFX A erlustrar arlustrasto/I erlustrar
SFX A erlustrar arlustrata erlustrar
SFX A erlustrar arlustrate erlustrar
SFX A erlustrar arlustrati erlustrar
SFX A erlustrar arlustrato/I erlustrar
SFX A erlustrar arlustrava/JLPR erlustrar
SFX A erlustrar arlustrave/JL erlustrar
SFX A erlustrar arlustravi/NP erlustrar
SFX A erlustrar arlustravo/JL erlustrar
SFX A erlustrar arlustre/IJLR erlustrar
SFX A erlustrar arlustrede erlustrar
SFX A erlustrar arlustrege erlustrar
SFX A erlustrar arlustremo/L erlustrar
